# 请教陈老师，关于投房公允模式转换为自用模式，这种处理方式准则背后的原因

提问人：悠扬的心 时间：2016-01-07 00:12:24
个人拙见，用途改变不等同于后续计量模式变更（会计政策变更），所以不能按会计政策变更的要求调整到固定资产历史成本持续计量的结果，另外印象中陈版以前曾提到该处中国企业会计准则引入了国际财务报告准则中固定资产的重估价后续计量模式（从字面上就可以看出使用了公允价值，本人没接触过IFRS，不一定正确哈）。PS按照新准则要求，这里的资本公积的应改为其他综合收益核算和列报。

回答人：chenyiwei
基本可以这样理解。另外也可以理解为固定资产和投资性房地产未来现金流量的金额和风险特征不同，所以先按公允价值处置原有投资性房地产，再按转换日当日公允价值初始计量一项新取得的固定资产。